---
title: "Practica General - Curso R"
author: "María Sánchez García"
date: "1/13/2022"
output: html_document
---

```{r setup, include=FALSE}
knitr::opts_chunk$set(echo = TRUE, eval = TRUE)
```

Primero instalamos y/o cargamos todos los paquetes necesarios para desarrollar el código (las citas están al final del documento)

```{r, eval=FALSE}
library(dplyr)
library(plyr)
library(tidyverse)
```

Ahora cargamos los datos de palmerpenguins con los que vamos a trabajar

```{r}
library(palmerpenguins)
data(package = "palmerpenguins")
```

Extraemos los datos del paquete y analizamos su estructura

```{r}
data("penguins")
str(penguins)   #estructura
class(penguins) #tipo
names(penguins) #nombres de las variables
summary(penguins) #resumen de los datos

str(penguins_raw)
class(penguins_raw)
names(penguins_raw)
summary(penguins_raw)
```

#### (1) Número de individuos totales, masculinos y femeninos por especie

Para este punto la información viene en ambas variables ("penguins" y "penguins_raw"), pero utilizamos "penguins" por simplicidad.

```{r, eval = TRUE}
sp_sex <- table(penguins$species, penguins$sex) #tabla de frecuencia
sp_sex
```

#### La media, desviación estándar, valor mínimo y máximo de la longitud y profundidad del pico, la longitud de la aleta y el tamaño.

```{r}
sizes <- penguins %>%
  dplyr::group_by(species) %>% #se agrupan los datos por especies
  dplyr::summarise(bill_lenght_mean = mean(bill_length_mm, na.rm = TRUE), bill_lenght_sd = sd(bill_length_mm, na.rm = TRUE), bill_depth_mean = mean(bill_depth_mm, na.rm = TRUE), bill_depth_sd = sd(bill_depth_mm, na.rm = TRUE), flipper_length_mean = mean(flipper_length_mm, na.rm = TRUE), flipper_length_sd = sd(flipper_length_mm, na.rm = TRUE), body_mass_mean = mean(body_mass_g, na.rm = TRUE), body_mass_sd = sd(body_mass_g, na.rm = TRUE))
#se incluye la media y la desviacion estandar de los parametros requeridos

sizes 
```

#### (2) Un gráfico de barras que represente el número de individuos muestreados de cada especie en cada isla.

Representando las especies en diferentes colores (Chinstrap -- morado, Gentoo -- azul, Adelie -- naranja).

Cargamos paquete ggplot para graficar

```{r, eval=FALSE}
library(ggplot2)
library(scales)
```

```{r,eval=TRUE}
ggplot(data = penguins, aes(x = island, fill = species)) + 
  geom_bar(position = "dodge") +
  scale_fill_manual(values = c("orange","purple","blue")) +
  scale_y_continuous(breaks = c(0, 25, 50, 75, 100, 125, 150, 175)) +
  geom_text(aes(label = ..count..), stat= "count", position = position_dodge(0.9), vjust = -0.5) +
  labs(y = "Number of samples", x = "Island", title = "Number of penguins sampled per island")

```

#### Contesta a las siguientes preguntas:

##### 1) ¿Qué especie se ha muestreado en las tres islas?

Adeile

##### 2) ¿Cuántos individuos se han muestreado de la isla Dream?

```{r}
table(penguins$island)
```

124

#### (3) Un gráfico multipanel de cajas y bigotes del tamaño de los pingüinos según su sexo, donde aparezca un panel para cada especie.

```{r}
datos <- penguins[!is.na(penguins$sex),] #se quitan los NA de la variable "sexo"

ggplot(data = datos, aes(x = sex, y = body_mass_g, fill = sex)) +
  geom_boxplot() +
  facet_grid(cols = vars(species), scales = "free") +
  labs(x = "Sex", y = "Body mass") +
  scale_y_continuous(labels = label_number_si(unit = "g"))

```

#### Contesta a las siguientes preguntas:

##### ¿Qué especie tiene mayor tamaño?

```{r}
datos %>%
  group_by(species) %>%
  dplyr::summarise(body_mass_g = max(body_mass_g))
```

Gentoo

##### ¿En qué especie las hembras y los machos tienen un tamaño más similar?

```{r}
datos %>%
  dplyr::group_by(species, sex) %>%
  dplyr::summarise(body_mass_g = mean(body_mass_g))
```

Chinstrap

#### Referencias de los paquetes utilizados:

```{r, eval=FALSE}
citation("base")
citation("dplyr")
citation("plyr")
citation("tidyverse")
citation("palmerpenguins")
citation("ggplot2")
citation("scales")
```

(1) R Core Team (2020). R: A language and environment for statistical computing. R Foundation for Statistical Computing, Vienna, Austria. URL <https://www.R-project.org/>.
(2) Hadley Wickham, Romain François, Lionel Henry and Kirill Müller (2021). dplyr: A Grammar of Data Manipulation. R package version 1.0.7. <https://CRAN.R-project.org/package=dplyr>
(3) Hadley Wickham (2011). The Split-Apply-Combine Strategy for Data Analysis. Journal of Statistical Software, 40(1), 1-29. URL <http://www.jstatsoft.org/v40/i01/>.
(4) Wickham et al., (2019). Welcome to the tidyverse. Journal of Open Source Software, 4(43), 1686, <https://doi.org/10.21105/joss.01686>
(5) Horst AM, Hill AP, Gorman KB (2020). palmerpenguins: Palmer Archipelago (Antarctica) penguin data. R package version 0.1.0. <https://allisonhorst.github.io/palmerpenguins/>
(6) H. Wickham. ggplot2: Elegant Graphics for Data Analysis. Springer-Verlag New York, 2016.
(7) Hadley Wickham and Dana Seidel (2020). scales: Scale Functions for Visualization. R package version 1.1.1. <https://CRAN.R-project.org/package=scales>
